# 新金融工具准则，FVTOPL是否都放入交易性金融资产

提问人：lichunxie 时间：2018-04-18 18:38:57
请教陈版主，新的金融工具准则，按照新的注册会计师会计教材，FVTOOCI类别资产将计入其他权益工具投资，FVTOPL类别的资产计入交易性金融资产；那FVTOPL的这部分还需要划分流动资产和非流动资产吗？非流动部分放哪个科目？

回答人：chenyiwei
仍存在流动/非流动资产的划分。FVTOPL/FVTOOCI的分类是从确认和计量角度而言的；流动/非流动的划分是从报表列报角度而言的，所以不矛盾。在报表格式问题尚未正式明确之前，FVTOPL类别的非流动资产仍暂时列报为其他非流动资产。